【裁判字號】    94,簡上,68
【裁判日期】    950309
【裁判案由】    毒品危害防制條例
【裁判全文】
臺灣苗栗地方法院刑事判決              94年度簡上字第68號
上  訴  人  臺灣苗栗地方法院檢察署檢察官
被      告  甲○○
上列上訴人因被告違反毒品危害防制條例案件，不服本院苗栗簡
易庭於94年10月5 日所為94年度苗簡字第794 號第一審簡易判決
（聲請案號：臺灣苗栗地方法院檢察署93年度毒偵字第1592號）
，提起上訴，並移送併辦（移送併辦案號：臺灣臺中地方法院檢
察署94年度毒偵字第5740號、第6618號），本院管轄之第二審合
議庭自為第一審判決如下：
    主  文
原判決撤銷。
甲○○連續施用第一級毒品，累犯，處有期徒刑玖月。扣案之海
洛因拾壹包沒收銷毀之。電子磅秤壹個、分裝空袋肆包沒收。又
連續施用第二級毒品，累犯，處有期徒刑捌月。扣案之安非他命
貳包沒收銷燬之。應執行有期徒刑壹年月。扣案之海洛因拾壹
包及安非他命貳包沒收銷燬之，電子磅秤壹個、分裝空袋肆包沒
收。
    犯罪事實及理由
一、犯罪事實：
（一）甲○○曾經因為施用第1級、第2級毒品案件，經臺灣高等
      法院臺中分院分別判處有期徒刑8月及7月確定，並定應執
      行有期徒刑1年2月；另因贓物案件，經臺灣臺中地方法院
      判處有期徒刑8月確定，接續前案執行並於93年3月21日縮
      刑期滿執行完畢。又曾經因為施用毒品案件，接受強制戒
      治，於91年6月27日執行完畢釋放。
（二）就在強制戒治釋放後的5 年內，甲○○又基於連續犯罪的
      意思，自93年5 月某日某時起至94年10月30日下午某時止
      ，在其位於台中縣豐原市○○里○○路國民新村164 號住
      處、台中市○○路87巷82號6 樓2 室居處、苗栗縣苗栗市
      不詳友人處及台中市○○街20巷20號3 樓之友人梁世忠家
      中，分別以施用海洛因、安非他命之犯意，各連續施用第
      1 級毒品海洛因、第2 級毒品安非他命多次。其中海洛因
      部分：其施用方法是將海洛因摻入香煙內抽吸，吸用頻率
      約為1 星期1 次；安非他命部分：其施用方法則是將安非
      他命倒在鋁箔紙上，以火燒烤，吸食其產生之白色煙霧，
      吸食頻率約為1 星期1 次。
（三）在上述施用毒品之期間，甲○○共3 度遭警方查獲，其情
      形如下：
   1、93年12月20日18時30分許，在臺中市○○路87巷82號地下
      室停車場為警查獲（下稱第1 次查獲），並扣得甲○○所
      有供其施用之海洛因11包（警秤毛重15.4公克）、安非他
      命2 包（警秤毛重4. 4公克）及施用毒品時所用之分裝空
      袋4 包及電子磅秤1 個。
   2、94年8 月30日21時許，在臺中市○區○○○街71號前為警
      查獲（下稱第2 次查獲），並扣得案外人李明東所有、與
      甲○○施用毒品無關之海洛因1 包（含袋警秤重0.5 公克
      ，經鑑驗結果淨重0. 32 公克、空包裝重0.2 公克）及安
      非他命1 包（含袋重1 公克）。
   3、94年10月31日17時10分許，經警持搜索票至其友人梁世宗
      位於台中市○○街20巷20號3 樓住處執行搜索時，剛好甲
      ○○在場，經其同意採尿送驗而查獲。
二、認定犯罪事實所憑的證據及理由
（一）被告於偵、審中對於上述犯罪事實均坦白認罪。
（二）被告3 次為警查獲，均經採尿送驗，經檢驗結果均呈甲基
      安非他命陽性反應，此各有詮昕科技股份有限公司94年1
      月12日及94年11月9 日出具之濫用藥物尿液檢驗報告（報
      告編號：4B040010、00000000）、中山醫藥大學附設醫院
      藥物濫用檢測中心94年9 月8 日之確認檢驗結果報告（流
      水號：0000000）可為憑據。
（三）此外，還有第1 次查獲被告所有供其施用之海洛因11包、
      安非他命2 包及供其施用毒品所用之電子磅秤1 個、分裝
      袋4 包均扣案足供佐證。
（四）由上述的證據顯示，被告認罪的內容和客觀證據所呈現的
      事實相符合，足見本件事證明確，被告犯行，可以認定。
三、撤銷改判的理由：
（一）撤銷原審判決的理由：
   1、被告於93年12月20日17時許施用海洛因之後至94年10月30
      日下午某時許為止之連續施用海洛因犯行；另於93年5 月
      某日某時許至同年12月9 日止、93年12月20日起至94年10
      月30日下午某時許止之連續施用安非他命犯行，均與已經
      起訴之部分，有連續犯的裁判上一罪關係，依法也是起訴
      效力所及，應該一起裁判，但原審未及審酌，而未加以一
      併審判，檢察官以此理由上訴，為有理由。
   2、基於以上說明，應由本院合議庭撤銷原判決，自為判決。
（二）自為判決的論罪科刑理由：
   1、被告的行為，是犯毒品危害防制條例第10條第1 、2 項的
      罪。其施用前後持有第1 級毒品海洛因及第2 級毒品安非
      他命的低度行為，為施用的高度行為所吸收，不另論罪。
   2、前述原審未及審酌之部分，雖未經檢察官載明於起訴犯罪
      事實中，但其與已經起訴之部分，有連續犯的裁判上一罪
      關係，依法也是起訴效力所及，因此本院可以加以一起審
      判。
   3、被告先後多次施用第1 級毒品海洛因及第2 級毒品安非他
      命的行為，均時間緊接，犯罪構成要件也相同，顯然是基
      於概括犯意所為，為連續犯，應分別依刑法第56條之規定
      論以一罪，並分別依法加重其刑。
   4、被告有前述犯罪事實項之前科及刑罰執行情形，其於有期
      徒刑執行完畢後5 年內，分別再犯本件施用第1 、2 級毒
      品之有期徒刑以上之罪，均為累犯，各應依刑法第47 條
      ，加重其刑。
   5、被告於偵查中供出毒品來源，並因而破獲，有臺中縣警察
      局和平分局偵查員洪樹涼之職務報告可證，其破獲詳細情
      形並可見該報告所檢附該分局94年7 月6 日和警刑字第09
      40021874號刑事案件移送書，其情形符合毒品危害防制條
      例第17條之規定，故依該條減輕其刑。
   6、以上刑罰之加重與減輕，均應分別依法先加重後減輕，其
      中2 項刑之加重，並應分別依第70條遞加之。
   7、被告上述所犯連續施用第1 級毒品罪及連續施用第2 級毒
      品罪，罪名不同、犯意各別，應分論併罰。
   8、審酌被告先前已經過觀察、勒戒及強制戒治，但並無法使
      其戒除毒癮，本件犯行經警方第一次查獲後，仍不知自我
      約束，連續多次施用毒品，直至94年10月30日，惟被告於
      偵查中積極配合檢警偵查破獲毒品來源，甚至同時查獲其
      他刑案，於本院審理中亦始終坦承犯行，未為無益之爭辯
      ，可見其確實知所對錯，犯後態度良好等一切情狀，檢察
      官請求分別判處如主文所宣告之刑罰，被告亦表願意接受
      ，經核確屬適當，因此從其所求，分別量處如主文所示之
      刑罰，並依法定其應執行刑。
   9、第1 次查獲扣案之海洛因11包及安非他命2包，分別為第1
      級毒品及第2 級毒品，已經被告供承在卷（臺灣苗栗地方
      法院檢察署93年度毒偵第1592號卷第14頁），故均應依毒
      品危害防制條例第18條第1 項前段宣告沒收銷燬之。另扣
      案之電子磅秤1 個、分裝袋4 包均為被告所有，也是其施
      用毒品之工具，已經被告於檢察官訊問時供述明確（同上
      卷第57頁），雖被告於本院審理中改稱：上述分裝袋4 包
      非其所有，亦與其施用毒品無關等語（本院二審卷第43頁
      ），惟應以其於檢察官訊問時所述，較接近案發時間，而
      較為可採。故應依刑法第38條第1 項第2 款宣告沒收。
  10、至於第二次查獲扣得之海洛因1 包（含袋警秤重0.5 公克
      ，經鑑驗結果淨重0. 32 公克、空包裝重0.2 公克，有法
      務部調查局94年11月7 日調科壹字第120016789 號鑑定通
      知書附卷可證）及安非他命1 包（含袋重1 公克），其為
      案外人李明東所有而與甲○○施用毒品無關，已經案外人
      李明東於警詢中陳述甚明在卷（臺中市警察局中市警刑第
      0000000000號卷第8 頁），被告亦為相同之警詢供述，足
      見確實符合實情。其既與被告施用毒品犯行無關，自無從
      併於本案宣告沒收銷燬（最高法院93年度臺上字第5418號
      判決參照），而應由檢察官另行依法處理，附帶在此說明
      。
四、適用之法律：
（一）刑事訴訟法第452 條、第455 條之1 第3 項、第369 條第
      1 項前段、第364 條、第299 條第1 項前段。
（二）毒品危害防制條例第10條第1 、2 項、第17條、第18條第
      1 項前段。
（三）刑法第11條前段、第56條、第47條、第38條第1 項第2 款
      、第51條第5 款。
五、本件雖然是簡易判決上訴案件，但本院量處的刑罰，依法已
    非屬得以簡易判決處刑之範圍，因此本院自為第一審判決，
    附帶在此說明。
本案經檢察官林映姿到庭執行職務。
中    華    民    國    95    年    3    月     9    日
                刑事第一庭  審判長法  官  劉 興 浪
                                  法  官  羅 貞 元
                                  法  官  蔡 志 宏
以上正本證明與原本無異。
如不服本判決應於送達後10日內向本院提出上訴狀（應附繕本）
。
                                  書記官  楊 慧 萍
中    華    民    國    95    年    3     月    13    日
附記論罪之法條全文：
毒品危害防制條例第10條
施用第一級毒品者，處6月以上5年以下有期徒刑。
施用第二級毒品者，處3年以下有期徒刑。


司法院資訊處製作；財團法人民間司法改革基金會備份。
